# 高管认购股份

提问人：王许军 时间：2010-09-14 11:28:23
请问有个会计解释或什么规定,说如果高管认购股份不是按公允价格,要按股权激励会计处理,能帮我回忆下吗,我找了一天了

回答人：chenyiwei
这个并不需要具体的规定，从基本原则就可以推断出来的。解释 4 号进一步加强了这一规定（接受服务方不具有结算义务或者授予的是其自身权益工具）。